臺灣臺北地方法院民事裁定
111年度小上字第120號
上  訴  人  韓雲霞  


被  上訴人  莊禮駿  
上列當事人間請求返還押租金事件，上訴人對於民國111年4月20
日本院台北簡易庭110年度北小字第1907號第一審判決提起上訴
，本院裁定如下：
    主  文
一、上訴駁回。
二、第二審訴訟費用新臺幣壹仟伍佰元由上訴人負擔。
　　理　由
一、按對於小額程序第一審裁判之上訴或抗告，非以其違背法令
    為理由，不得為之；上訴狀內應記載上訴理由，表明原判決
    所違背之法令及其具體內容、暨依訴訟資料可認為原判決有
    違背法令之具體事實，民事訴訟法第436條之24第2項、第43
    6條之25分別定有明文。所謂違背法令，依同法第436條之32
    第2項準用第468條、第469條第1款至第5款規定，係指判決
    不適用法規或適用不當者，為違背法令；判決有同法第469
    條規定所列第1款至第5款情形之一者，為當然違背法令。而
    依前開規定，民事訴訟法第469條第6款所定「判決不備理由
    或理由矛盾」之上訴第三審當然違背法令事由，於小額事件
    上訴程序不在準用之列，是於小額事件之上訴程序中，所謂
    違背法令，並不包含認定事實錯誤、取捨證據不當或就當事
    人所提事實或證據疏於調查或漏未斟酌等判決不備理由、理
    由矛盾情形。又以原判決有不適用法規或適用法規不當為上
    訴理由時，其上訴狀或理由書應有具體之指摘，並揭示該法
    規之條項或其內容。若係成文法以外之法則，應揭示該法則
    之旨趣；倘為司法院解釋，則應揭示該解釋之字號或其內容
    ，上訴狀或理由書如未依此項方法表明者，即難認為已對小
    額程序第一審判決之違背法令有具體指摘，其上訴自難認為
    合法，法院毋庸命其補正，逕以裁定駁回之。
二、上訴意旨略以：依合約內容所載，押金賠償一個月，為提前
    解約之條件。另外當月租金一個月，共計新臺幣（下同）96
    ,000元無誤，故上訴人不應返還租金。依合約約定，被上訴
    人已長達3個月未解除合約，該補足144,000元租金，才由上
    訴人退還一個月押金，始為解約條件。如果合約中連帶保證
    人陳澤熙須負保證責任，上訴人願以合約中之條文為履約行
    為。
三、經查，綜觀上訴人前開所列之上訴理由，無非指摘原審認定
    契約終止時點、契約解除條件、租金及押租金抵扣交互計算
    金額、訴外人連帶保證責任之負擔等，顯係質疑原判決認定
    事實錯誤或證據疏於調查或漏未斟酌，並未敘明原判決有何
    違背法令之具體內容及事實，亦無具體指摘原判決有何不適
    用法規或適用不當之情形，復未指明所違背之法規、客觀論
    理法則、經驗法則及證據法則、司法解釋，及合於民事訴訟
    法第469條所列各款之事實，且就整體訴訟資料亦無從認定
    原判決有何違背法令之具體事實，自難認上訴人對原判決之
    如何違背法令已有具體之指摘，依據前揭說明，上訴人之上
    訴與小額訴訟程序非以判決違背法令為由不得提起上訴之要
    件不符，應認其上訴為不合法。從而，上訴人提起本件上訴
    ，要難認係屬適法，自應予裁定駁回。
四、末按於小額訴訟之上訴程序，法院為訴訟費用之裁判時，應
    確定其費用額，民事訴訟法第436條之19第1項、第436條之3
    2第1項定有明文。本件第二審訴訟費用經確定為1,500元，
    應由上訴人負擔，爰併為裁定如主文第2項所示。
五、據上論結，本件上訴為不合法，依民事訴訟法第436條之32
    第1項、第2項、第444條第1項前段、第436條之19第1項、第
    95條、第78條，裁定如主文。　
中　　華　　民　　國　　111 　年　　9 　　月　　14　　日
              民事第三庭 審判長 法  官  方祥鴻
                                法  官  林瑋桓
                                法  官  薛嘉珩
以上正本係照原本作成。　　　　　　　　　　　　　　　　
本裁定不得抗告。
中　　華　　民　　國　　111 　年　　9 　　月　　14　　日
                                書記官  王文心